# 求助陈老师，关于合同资产和合同负债的抵消问题

提问人：倩 920802 时间：2022-01-14 16:12:37
陈老师您好！关于合同资产和合同负债的抵消，需要向您咨询
公司主要销售大型定制化的机械设备-成型机，按照新收入准则并不满足在某一时间段履行履约义务的条件，因此适用在某一时点履行履约义务。公司的收入确认时点为设备验收合格之日。设备需要安装调试，有质保期，自设备负载试车验收合格之日起计算质保期，质保期为 1 年（保证类质保，不构成单独履约义务，从 13 年至 21 年间未发生质量扣款的情况）。付款进度为：预收款30%，发货款30%，验收款30%，质保金10%；公司与客户签订的合同通常一个合同包含1-6台成型机，符合商品可明确区分的条件；并且每台成型机的发货时间不一致，公司对每台成型机独立编码，每台成型机的收入、成本、收款都能独立核算。问： 1 、设备已确认收入，进入质保期，90%为无条件收款权计入应收账款，10%取决于时间流逝之外的其他因素（是否验收合格）
计入合同资产；这样处理应该是合理的吧？ 2 、根据新收入准则的规定，同一合同下的合同资产和合同负债可以抵消，是对某一时间段履行履约义务的规定，还是对时点确认收入也有这样的要求？从单个成型机来看，就不需要进行合同资产和合同负债的抵消，公司划分合同资产和合同负债也更简单些，因为公司本身也按照单个成型机进行核算，如果合同资产和负债需要抵消就还需要匹配到合同，更复杂一些。

回答人：chenyiwei
1 、是。
2 、同一合同下合同资产和合同负债的抵销，理论上并不区分相关履约义务是在一个时点履行还是在一段时间内履约，但在实务中，在一个时点确认收入的履约义务一般不会同时出现合同资产、合同负债挂账的情况。